臺灣高雄地方法院刑事判決　　　　　　　　　　　　九十一年度交訴字第一六號
　　公　訴　人　臺灣高雄地方法院檢察署檢察官
　　被　　　告　甲○○
右列被告因業務過失致死案件，經檢察官提起公訴（九十一年度偵字第七八七五號）
，本院判決如左：
    主  文
甲○○從事業務之人，因業務上之過失致人於死，處有期徒刑捌月，緩刑參年。
    事  實
一、甲○○係瑞毅食品公司之送貨司機，為從事駕駛業務之人，於民國九十一年四月
    十日十九時許，駕駛車牌號碼ＹＶ─五五三三號自小貨車，沿高雄縣鳳山市○○
    路（舊名為館前路）由南向北方向行駛，行經該路與中山路口交岔處，欲左轉中
    山路時，本應注意汽車行駛經無號誌路口時，應注意車前狀況，並隨時採取必要
    之安全措施，而依當時天氣晴朗，當時路面乾燥、無缺陷亦無障礙物、視距良好
    ，並無不能注意之情事，竟疏未注意，適有行人黃吳月美疏未注意行人在未設有
    行人穿越道穿越道路時，應注意左右有無來車，始可小心穿越之規定，貿然進入
    外車道逕自外車道橫越馬路，甲○○因疏未注意車前狀況，致其所駕駛自小貨車
    左前車頭撞及黃吳月美，黃吳月美當場倒地，因而受有腦內出血之傷害，經送醫
    急救後，延至同年月十三日二十三時五十分許，終因腦內出血不治死亡。甲○○
    於肇事後，在未被有偵查犯罪職權之公務員發覺前，向前往現場處理車禍之高雄
    縣警察局交通大隊警員歐騎明自首犯罪，坦承肇事而接受裁判。
二、案經黃吳月美之子乙○○（起訴書誤載為黃明「煌」）訴由高雄縣警察局鳳山分
    局移送臺灣高雄地方法院檢察署檢察官偵查起訴。
    理  由
一、訊據被告固不否認伊為從事駕駛業務之人，並有於右揭時、地駕駛車牌ＹＶ─五
    五三三號撞擊被害人黃吳月美致死等情，惟辯稱：其行車左轉，係正常行進並無
    超速或任何違規；待轉過去之後，突有被害人黃吳美月逕自穿越快車道，而遭撞
    擊死亡。被告行車固應注意車前狀況，但以案發時，被害人突然違規穿越快車道
    ，是被告所無法預見；於發現狀況，欲採取煞車措施時，亦不及反應，於常情下
    ，任何人處此狀況，皆無法防避事故之發生，是檢察官依道路交通安全規則第九
    十四條第三項：行車應注意車前狀況，．．．等一般訓示條文，認為被告與有過
    失，實難甘服云云。經查：
（一）上開被告於前揭時、地駕車撞及穿越馬路之行人即被害人黃吳月美之事實，除
      據被告坦承不諱外，並有道路交通事故調查表一份及現場照片八幀在卷可稽（
      見警卷第十四頁至十六頁）。又被害人黃吳月美確因本件車禍經送醫救治仍不
      治死亡等情，復據臺灣高雄地方法院檢察署檢察官督同法醫相驗明確，有勘驗
      筆錄、相驗屍體證明書及驗斷書在卷可憑（見相字卷第二十頁至三四頁），是
      此部分被告之自白，核與事實相符，應屬可信。
（二）至被告雖辯稱其無過失云云，惟按汽車駕駛人應注意車前狀況，並隨時採取必
      要之安全措施，道路交通安全規則第九十四條定有明文。依前揭道路交通事故
      調查表一份及現場照片八幀所示，肇事當時天候晴，道路為三岔路，路面乾燥
      、無缺陷、無障礙物、視詎良好；且依照片所示，現場雖無照明設備，惟附近
      商家林立，而商家內營業用之燈光及所樹立之招牌亮光尚足以使人辨別路況，
      且並無任何路樹遮敝，視野良好，依其情況，並無不能注意車前狀況之情事，
      況且夜間視線本來就較日間差，駕駛汽車本應更加小心謹慎，此為週知之事實
      ，而被告為一職業駕駛人，竟未注意車前狀況，隨時採取必要之安全措施，猶
      貿然左轉中山路，致撞擊準備穿越馬路之行人黃吳月美，使被害人死亡，其有
      過失甚明。
（三）另本件經公訴人送請台灣省高屏澎區車輛行車事故鑑定委員會鑑定結果，亦係
      認為：「黃吳月美穿越道路未注意來往車輛為肇事主因。甲○○駕駛小貨車左
      轉未注意車前狀況為肇事次因」，有該會九十一年五月三十一日高屏澎鑑字第
      九一○八四○號函所附之鑑定意見書附於偵卷可參（第二十頁）。再被告駕駛
      小貨車過失撞及被害人黃吳月美，致被害人送醫不治，則被告之過失行為與被
      害人死亡間，顯有相當因果關係甚明。雖本件被害人於穿越道路之時，因疏未
      注意左右有無來車及未依規定行走行人穿越道，即貿然通過擅自進入道路，與
      有過失，業據上開鑑定委員鑑定在卷，然仍不能因被害人之過失，而解免被告
      之罪責。綜上，本件事證明確，被告犯行，洵堪認定。
二、被告甲○○係瑞毅食品公司之送貨司機，為從事業務之人，已據其供承在卷，核
    其所為，係犯刑法第二百七十六條二項之業務過失致人於死罪。又其肇事後未被
    有偵查權之公務員或機關發覺其為犯嫌前，留在事故現場向到場處理之警員自承
    犯行，進而接受裁判，亦經證人即本件車禍現場處理之警員歐騎明到庭證述無訛
    （本院刑事卷第十三頁），被告行為合乎自首之要件，應依刑法第六十二條前段
    規定減輕其刑。爰審酌被告於犯罪猶未肯坦認其犯行，及其過失情節，惟其於事
    後已與被害人家屬達成和解，賠償被害人之家屬新臺幣二百五十萬元，此有和解
    書一份在卷足憑（本院卷第十八頁），另被害人亦與有過失等一切情狀，量處如
    主文所示之刑，以資懲儆。另被告前未曾受有期徒刑以上刑之宣告，有臺灣高雄
    地方法院檢察署刑案資料查註紀錄表及臺灣高等法院被告全國前案紀錄表各一份
    在卷可參，因一時疏於注意，致罹刑典，事後已與被害人家屬達成和解，已如前
    述，信其經此偵、審程序及科刑判決之教訓，當知所警愓，而無再犯之虞，本院
    認前開對其所宣告之刑，以暫不執行為適當，爰併予宣告緩刑三年，以啟自新。
據上論斷，應依刑事訴訟法第二百九十九條第一項前段，刑法第二百七十六條第二項
、第六十二條前段、第七十四條第一款，罰金罰鍰提高標準條例第一條前段，判決如
主文。
本案經檢察官李允煉到庭執行職務。
中      華      民      國      九十一年      九    月    二十    日
                                      臺灣高雄地方法院交通法庭
                                          法  官  楊宗翰
右為正本，係照原本作成，證明與原本無異。
如不服本判決，應於送達後十日內，向本院提出上訴狀。
                                          書記官  陳怡真
中      華      民      國      九十一      年      九    月    二十    日
附錄本判決論罪之法條：
刑法二百七十六條第二項
從事業務之人，因業務上之犯前項之罪者，處五年以下有期徒刑或拘役，得併科
三千元以下罰金。
